【裁判字號】    96,簡上,182
【裁判日期】    970117
【裁判案由】    偽造文書等
【裁判全文】
臺灣士林地方法院刑事判決             96年度簡上字第182號
上  訴  人  臺灣士林地方法院檢察署檢察官
被      告  乙○○
上列上訴人因被告偽造文書等案件，不服本院刑事庭於中華民國
96年6 月29日所為96年度簡字第477 號第一審刑事簡易判決（聲
請案號：臺灣士林地方法院檢察署95年度偵字第13469 號），提
起上訴，暨併案審理（臺灣屏東地方法院檢察署96年度他字第12
45號），本院管轄第二審之合議庭判決如下：
    主  文
原判決撤銷。
乙○○連續行使偽造私文書，足以生損害於他人，處有期徒刑伍
月，如易科罰金以銀元佰元即新臺幣玖佰元折算壹日，減為有
期徒刑貳月又拾伍日，如易科罰金以銀元佰元即新臺幣玖佰元
折算壹日，偽造之「丁○○」名義印章壹枚及如附表所示偽造之
「甲○○」、「丙○○」、「丁○○」名義之印文及署押均沒收
之。
    事  實
一、乙○○基於行使偽造私文書及意圖為自己不法所有而詐欺取
    財之概括犯意，先於民國94年6 月1 日，在高雄地區，搭乘
    甲○○所駕駛之建明客運公司營業大客車時，向甲○○佯稱
    係阿羅哈客運公司董事長之親人，可轉介甲○○至阿羅哈公
    司任職及為其父親申請老人津貼，致其陷於錯誤，認可應徵
    該工作，乃於翌日，在臺北市○○○路附近之建明客運公司
    停靠站，將其本人及父親丙○○之國民身分證、駕駛執照及
    全民健康保險卡之影本等交付乙○○；又於同年7 月3 日下
    午4 時許，在臺北縣三重市忠孝橋附近，向正在該處蹓狗之
    丁○○佯稱聘用馴狗助理，致丁○○陷於錯誤，認可應徵該
    助理工作，乃將國民身分證及全民健康保險卡之影本等交付
    乙○○。乙○○明知未經甲○○（更名為陳平倫）、丙○○
    及丁○○之同意，竟於94年7 月10日，在臺北市士林區某處
    ，利用不知情之成年刻印人員偽造「丁○○」名義之印章1
    枚，並連續於如附表所示之時、地，分別持上開偽刻之印章
    及甲○○、丁○○因求職而交付之證件影本，以如附表所示
    該等名義申請行動電話，而分別填寫臺灣大哥大股份有限公
    司（以下稱臺灣大哥大）之行動電話服務申請書（一式三聯
    ）及同意書（一式二聯）、遠傳電信股份有限公司（以下稱
    遠傳電信）之行動電話申請書（一式三聯）及代辦授權書、
    和信電訊股份有限公司（以下稱之和信電訊）之行動電話服
    務申請書（一式三聯）及同意書（一式二聯）、泛亞電信股
    份有限公司（以下稱泛亞電信）之行動電話申請書（一式二
    聯）及同意書（一式二聯），並在如附表所示之上開私文書
    上內偽造上開名義人之署押及印文（各文件上偽造之署押及
    印文詳如附表所示），藉以表示係由該等名義人申購之意，
    而偽造該等私文書，並持上開偽造之私文書向如附表所示之
    公司申請行動電話服務，使各該公司陷於錯誤而分別核准其
    租用如附表所示之行動電話號碼，並交付上開號碼之行動電
    話及SIM 卡，乙○○取得後再轉交予通訊行取得每支行動電
    話新臺幣（下同）500 元之利益，足以生損害於甲○○、丙○○、丁○○及如附表申請門號欄內所示之公司。
二、案經臺北市政府警察局士林分局報告臺灣士林地方法院檢察
    署檢察官偵查後聲請簡易判決處刑，暨併案審理。
    理  由
一、上開犯罪事實，業據被告乙○○於原審及本院審理中坦承不
    諱，核證人即告訴人甲○○、丁○○、彭白堅及丙○○於警
    詢及偵查中證述（檢察官及被告均同意有證據能力）之情節
    相符，並有94年6 月14日和信電訊股份有限公司行動電話服
    務申請書（參見94偵8549號卷第14頁）、甲○○於94年7 月
    8 日所出具之未申請和信門號聲明書（參見94偵8549號卷第
    53頁）、和信電訊股份有限公司用戶基本資料（參見94偵85
    49號卷第87至88頁）、和信電訊股份有限公司95年2 月13日
    和信（業服）字第09520102457 號函及檢附資料（參見94偵
    8549號卷第104 至123 頁）、和信電訊股份有限公司96 年5
    月15日和信（企營）字第09620501397 號函及檢附資料（參
    見96簡477 號卷第101 至121 頁）、和信電訊股份有限公司
    行動電話服務申請書（參見96他1245號卷第10至11頁）、丙○○出具之和信電訊股份有限公司未申請和信門號聲明書（
    參見96他1245號卷第14頁）、遠傳電信公司行動電話服務申
    請書（94偵8549號卷第15至17頁）、遠傳電信94年7 月電信
    費帳單（參見94偵8549號卷第55至57頁）、遠傳電信用戶基
    本資料（參見94偵8549號卷第67至69頁、第91頁）、遠傳電
    信行動電話服務申請書（參見94偵8549號卷第92至98頁）、
    遠傳電信股份有限公司96年5 月14日遠傳（企營）字第0961
    0502487 號函及檢附資料（參見94簡477 號卷第94至100 頁
    ）、遠傳電信行動電話服務申請書（參見96他1245號卷第12
    頁）、丙○○出具之未申請遠傳門號聲明書（參見96他1245
    號卷第13頁）、臺灣大哥大股份有限公司94年9 月21日法警
    09461371號函及檢附資料（參見94偵8549號卷第70至81頁）
    、臺灣大哥大股份有限公司96年5 月10日法大字第09604443
    5 號函及檢附資料（參見96簡477 號卷第128 至136 頁）、
    臺灣大哥大股份有限公司96年5 月31日法大字第096052664
    號函及檢附資料（參見96簡477 號卷第144 至148 頁）、泛
    亞電信股份有限公司95年1 月9 日泛警字第09500825號函及
    檢附資料（參見94偵8549號卷第99至103 頁）、泛亞電信股
    份有限公司95年4 月28日泛警字第09513896號函及檢附資料
    （參見94偵8549號卷第138 至139 頁）、泛亞電信股份有限
    公司96年5 月17日法亞字第096017308 號函及檢附資料（參
    見96簡477 號卷第122 至125 頁）附卷可憑，是被告之犯行
    ，洵堪認定。
二、核被告所為，係犯刑法第216 條、第210 條行使偽造私文書
    罪及同法第339 條第1 項詐欺取財罪。被告偽造印章、印文
    係偽造私文書之部分行為，且偽造私文書之低度行為又為行
    使偽造私文書之高度行為所吸收，均不另論罪。又被告乙○○於附表所示每1 次犯行中，接續在行動電話服務申請書、
    同意書或代辦授權書內各欄偽造印文或署押之行為，均係各
    基於一個偽造私文書之犯意所為，均屬當次偽造私文書行為
    之接續行為，而應僅論以一偽造私文書罪。又被告乙○○所
    為如附表編號九所示之詐欺取財犯行，雖已著手於詐欺行為
    之實施，然未至取得財物之結果，為未遂犯，應論以刑法第
    339 條第3 項、第1 項之詐欺取財未遂罪。再被告利用不知
    情之刻印人員偽造「丁○○」名義之印章1 枚，為間接正犯
    。
三、被告行為後，刑法於94年2 月2 日修正公布，95年7 月1 日
    施行，其中修正第2 條（新舊法之比較適用）、第56條（連
    續犯）、第55條（牽連犯）、第41條（易科罰金）、第33條
    第5 款（罰金刑）等規定。其中刑法第2 條係規範行為後法
    律變更所生新舊法律比較適用之準據法，是刑法第2 條本身
    雖經修正，但該條文既屬適用法律之準據法，本身尚無比較
    新舊法之問題，應逕適用裁判時即修正後刑法第2 條規定以
    決定適用之刑罰法律，先予敘明。再者，
  (一)行為後法律有變更者，適用行為時之法律。但行為後之法律
    有利於行為人者，適用最有利於行為人之法律，修正後刑法
    第2 條第1 項定有明文。又比較時應就罪刑有關之共犯、未
    遂犯、想像競合犯、牽連犯、連續犯、結合犯，以及累犯加
    重、自首減輕暨其他法定加減（如身分加減）與加減例等一
    切規定，綜其全部罪刑之結果而為比較。再從刑附屬於主刑
    ，除法律有特別規定者外，依主刑所適用之法律（最高法院
    95年第8 次刑事庭會議決議參照）。
  (二)被告行為後，刑法第56條連續犯規定，業經修正刪除，刑法
    第56條連續犯規定之刪除，雖非犯罪構成要件之變更，但顯
    已影響行為人刑罰之法律效果，仍屬法律有變更，依修正後
    刑法第2 條第1 項規定比較新、舊法結果，被告之行為時法
    律即修正前刑法第56條論以連續犯較有利於被告。
  (三)修正前刑法第55條有關「犯一罪而其方法或結果之行為犯他
    罪名者，從一重處斷」之牽連犯規定，經修正刪除。被告於
    本案所為詐欺取財罪、行使偽造私文書罪之犯行均發生於刑
    法修正之前，2 罪間有方法、目的之牽連關係，為牽連犯，
    依修正前刑法第55條規定，應從一重之行使偽造私文書罪處
    斷，而刑法修正後被告所為並無牽連犯之適用，均應分論併
    罰，是修正前之規定對被告較為有利。
  (四)罰金刑部分，刑法分則編各罪所定罰金刑之貨幣單位原為銀
    元，修正前刑法第33條第5 款規定：「罰金：1 元（銀元）
    以上。」，而依罰金罰鍰提高標準條例規定，就72年6 月26
    日前修正之刑法部分條文罰金數額提高2 至10倍，其後修正
    者則不提高倍數，並依現行法規所定貨幣單位折算新臺幣條
    例規定，以銀元1 元折算新臺幣3 元；修正後刑法第33條第
    5 款規定：「罰金：新臺幣1,000 元以上，以百元計算之。
    」，刑法第33條第5 款所定罰金貨幣單位經修正為新臺幣後
    ，刑法分則各罪所定罰金刑之貨幣單位亦應配合修正為新臺
    幣，為使刑法分則編各罪所定罰金之最高數額與刑法修正前
    趨於一致，乃增訂刑法施行法第1 條之1 ：「中華民國94年
    1 月7 日刑法修正施行後，刑法分則編所定罰金之貨幣單位
    為新臺幣。94年1 月7 日刑法修正時，刑法分則編未修正之
    條文定有罰金者，自94年1 月7 日刑法修正施行後，就其所
    定數額提高為30倍。但72年6 月26日至94年1 月7 日新增或
    修正之條文，就其所定數額提高為3 倍。」；從而，刑法分
    則編各罪所定罰金刑之最高數額，於上開規定修正後並無不
    同，惟修正後刑法第33條第5 款所定罰金刑最低數額，較之
    修正前提高，自以修正前刑法第33條第5 款規定有利於被告
    。
  (五)綜上，本件經綜合觀察全部罪刑規定比較之結果，應整體適
    用，而依修正後刑法第2 條第1 項前段規定，被告於附表所
    示多次犯行，各所為多次詐欺取財罪、行使偽造私文書罪之
    犯行，各時間緊接，各犯罪構成要件相同，顯係各基於概括
    犯意反覆為之，各為連續犯，應均依修正前刑法第56條之規
    定論以一罪，並均加重其刑。又被告所犯上揭2 罪間，有方
    法、目的之牽連關係，應依修正前刑法第55條之規定從一重
    之連續行使偽造私文書罪處斷。再被告關於詐欺取財部分並
    適用修正前刑法第33條第5 款之規定。另公訴人於起訴書中
    雖敘及被告所犯附表編號3 、4 、5 以外部分，而未敘及該
    編號3 、4 、5 部分，惟此部分與上開部分有連續犯及牽連
    犯之裁判上一罪關係，應為起訴效力所及，本院自得併為審
    理。復公訴人雖認定被告冒用甲○○名義於94年6 月8 日，
    在高雄市左營區○○○路191 號臺灣電店公司左營特服務中
    心，申請0000000000號泛亞電信行動電話，然查，此部分證
    人甲○○於檢察官偵查中已證稱上開行動電話為其所申請，
    核與被告於本院審理中所供相符，並有用戶申請書1 份在卷
    可查（以上參見94偵8549號卷第49頁、第99至101 頁、本院
    卷第123 頁），是公訴人此部分之認定顯與事實不符，自難
    認定被告有此部分之犯行，惟公訴人認此部分與上開起訴而
    為本院認定有罪部分有連續犯之裁判上一罪關係，爰不另為
    無罪之諭知。
  (六)另修正刑法係自95年7 月1 日起施行，在此之前，刑法分則
    編有關罰金刑之貨幣單位係銀元；且依刑法分則編應處罰金
    者，應適用罰金罰鍰提高標準條例第1 條之規定；亦即應按
    各該具體條文制定或修正之時間先後，定其提高之倍數。惟
    被告行為後，刑法施行法增訂第1 條之1 ，於95年6 月14日
    經總統公布，並自同年7 月1 日起施行；該條規定：「中華
    民國94年1 月7 日刑法修正施行後，刑法分則編所定罰金之
    貨幣單位為新臺幣。94年1 月7 日刑法修正時，刑法分則編
    未修正之條文定有罰金者，自94年1 月7 日刑法修正施行後
    ，就其所定數額提高為30倍。但72年6 月26日至94年1 月7
    日新增或修正之條文，就其所定數額提高為3 倍」。亦即自
    95年7 月1 日起，刑法分則編所定罰金之貨幣單位，由原來
    之銀元改為新臺幣；且94年1 月7 日刑法修正時，刑法分則
    編未修正之條文定有罰金者，自95年7 月1 日起，有關罰金
    之數額提高為30倍。刑法第339 條第1 項詐欺取財罪自24年
    7 月1 日施行後即未再修正，依增訂刑法施行法第1 條之1
    之規定，其罰金以新臺幣為單位，數額應提高30倍。此與增
    訂前之罰金以銀元為單位，且適用罰金罰鍰提高標準條例第
    1 條前段之結果應提高10倍，而新臺幣與銀元之比例為3 ：
    1 ，換算結果亦為30倍者，並無不同。亦即增訂刑法施行法
    第1 條之1 之意旨，僅在使刑法規範之罰金刑之貨幣單位，
    一律改為新臺幣，並使增訂前後有關罰金刑提高之倍數一致
    ，對被告而言，並無有利、不利之比較適用之問題，且此增
    訂之規定應屬罰金罰鍰提高標準條例第1 條但書之情形，當
    無同條前段規定之適用，自應逕行適用刑法施行法第1 條之
    1 之規定。
四、原審認被告罪證明確而予以論罪科刑，固非無見，惟(一)原審
    認定被告冒用甲○○名義於94年6 月8 日，在高雄市左營區
    ○○○路191 號臺灣電店公司左營特服務中心，申請000000
    0000號泛亞電信行動電話，尚有未合，按此部分證人甲○○
    於檢察官偵查中已證稱上開行動電話為其所申請，核與被告
    於本院審理中所供相符，並有用戶申請書1 份在卷可查（以
    上參見94偵8549號卷第49頁、第99至101 頁、本院卷第123
    頁）；(二)原審認定被告冒用丁○○名義於94年7 月5 日臺北
    縣三重市○○○路288 號1 樓遠傳三重門市申請0000000000
    和信電訊行動電話，亦有未合，按此部分證人丁○○於檢察
    官偵查中已證稱上開行動電話為其所申請，核與被告於本院
    審理中所供相符，並有用戶申請書1 份在卷可查（以上參見
    94偵8549號卷第47頁、第122 至123 頁）；(三)又原審未能正
    確認定被告申請本件行動電話之地點均為臺北市○○區○○
    路13之9 號聖通科技通訊行，尚有未洽，按被告向臺北市○
    區○○路13之9 號聖通科技通訊行申請行動電話後，該承辦
    人再向其他通訊行轉為申請，應有可能，是被告於本院審理
    中所供本件所有行動電話服務之申請均在上址處，應可採信
    ；(四)再原審未及審酌附表編號3 、4 、5 部分，及未認定被
    告詐取被害人甲○○、丁○○所交付身分證件等影本之財物
    部分，亦有不當；(五)另原審未及審酌後述減刑條例之適用，
    亦有未合。本件公訴人以原審未及審酌附表編號3 、4 、5
    部分、盜用他人電信設備而有電信法第56 條 第1 項罪嫌及
    原審量刑過輕為由而提起上訴，按原審既認定被告2 次冒用
    他人名義申請電話有誤，如前所述，雖未及審酌併案部分犯
    行，然經本院衡酌後，所量刑度尚稱允當，無庸再予變更；
    又本件被告係將冒用他人名義所得之行動電話轉交予通訊行
    獲取金錢，其本人未再使用該行動電話，自無電信法第56條
    第1 項盜用他人電信設備之可言，是此部分之上訴為無理由
    ，至其他上訴則有理由，且原審判決又有上開可議之處，自
    應由本院將原審判決予以撤銷改判。爰審酌被告為貪圖利益
    而冒用他人名義申請行動電話之犯罪之動機、目的、手段，
    致生損害於被害人甲○○、丙○○及丁○○及附表所示之電
    信公司，惟其於本院審理中已坦承犯行，態度良好等一切情
    狀，量處如主文所示之刑。又上述刑法修正前之刑法第41條
    規定：「犯最重本刑為5 年以下有期徒刑以下之刑之罪，而
    受6 個月以下有期徒刑或拘役之宣告，因身體、教育、職業
    、家庭之關係或其他正當事由，執行顯有困難者，得以1 元
    以上3 元以下折算1 日，易科罰金。但確因不執行所宣告之
    刑，難收矯正之效，或難以維持法秩序者，不在此限。前項
    規定於併合處罰之數罪，均有前項情形，其應執行之刑逾6
    月者，亦同。」，被告行為時之易科罰金折算標準，依修正
    前罰金罰鍰提高標準條例第2 條（現已刪除）規定，就其原
    定數額提高為100 倍折算1 日，則本件被告行為時之易科罰
    金折算標準，應以銀元300 元折算1 日，經折算為新臺幣後
    ，應以新臺幣900 元折算為1 日。惟新修正施行之刑法第41
    條則規定：「犯最重本刑為5 年以下有期徒刑以下之刑之罪
    ，而受6 個月以下有期徒刑或拘役之宣告者，得以新臺幣
    1,000 元、2,000 元或3,000 元折算1 日，易科罰金。但確
    因不執行所宣告之刑，難收矯正之效，或難以維持法秩序者
    ，不在此限。前項規定於數罪併罰，其應執行之刑未逾6 月
    者，亦適用之。」，修正後刑法並非較有利於行為人，則依
    刑法第2 條第1 項前段之規定，應適用上開修正前刑法第41
    條第1 項前段、修正前罰金罰鍰提高標準條例第2 條之規定
    諭知其等易科罰金之折算標準。被告係於96年4 月24日以前
    犯本罪，應依中華民國96年罪犯減刑條例第2條 第1 項第3
    款之規定減其宣告刑期2 分之1 ，並諭知其易科罰金之折算
    標準。又未扣案偽造之「丁○○」印章1 枚及如附表所示偽
    造之「甲○○」、「丙○○」、「丁○○」之印文及署押，
    不問屬於犯人與否，均應依刑法第219 條之規定宣告沒收之
    。
據上論斷，應依刑事訴訟法第455 條之1 第1 項、第3 項、第36
9 條第1 項前段、第364 條、第299 條第1 項前段，中華民國96
年罪犯減刑條例第2 條第1 項第3 款、第7 條、第9 條，刑法第
2 條第1 項前段、第339 條第1 項、第210 條、第216 條、第21
9 條、修正前刑法第55條、第56條、第41條第1 項前段，刑法施
行法第1 條之1 第1 項、第2 項前段，修正前罰金罰鍰提高標準
條例第2 條，現行法規所定貨幣單位折算新臺幣條例第2 條，判
決如主文。
本案經檢察官徐名駒到庭執行職務。
中    華    民    國    97    年    1     月    17    日
                    刑事第一庭審判長法  官  洪英花
                                    法  官  林清吉
                                    法  官  雷雯華
以上正本證明與原本無異。
本件不得上訴。
                                    書記官  陳如玲
中    華    民    國    97    年    1     月    17    日
附表：
┌──┬────┬────┬─────┬────────┬─────┐
│    │        │        │          │                │          │
│編號│申請日期│申請名義│申請之門號│申請地點        │印文及署押│
│    │        │        │          │                │          │
├──┼────┼────┼─────┼────────┼─────┤
│一  │94年6 月│甲○○  │0000000000│臺北市士林區大東│行動電話│
│    │1日     │        │遠傳電信  │路13之9 號聖通科│服務申請書│
│    │        │        │（起訴書誤│技通訊行        │（一式三聯│
│    │        │        │植為096052│                │）上「陳平│
│    │        │        │9951，已為│                │安」署押（│
│    │        │        │公訴人於審│                │簽名）2 枚│
│    │        │        │理中更正）│                │代辦委託│
│    │        │        │          │                │授權書上「│
│    │        │        │          │                │甲○○」  │
│    │        │        │          │                │署押（簽名│
│    │        │        │          │                │）1 枚    │
│    │        │        │          │                │參見原審│
│    │        │        │          │                │卷第98、99│
│    │        │        │          │                │頁        │
├──┼────┼────┼─────┼────────┼─────┤
│二  │94年6 月│甲○○  │0000000000│同上            │行動電話│
│    │3日     │        │台灣大哥大│                │服務申請書│
│    │        │        │          │                │（一式三聯│
│    │        │        │          │                │）上「陳平│
│    │        │        │          │                │安」署押（│
│    │        │        │          │                │簽名）1 枚│
│    │        │        │          │                │同意書（│
│    │        │        │          │                │一式二聯）│
│    │        │        │          │                │上「甲○○│
│    │        │        │          │                │」署押（簽│
│    │        │        │          │                │名）2 枚  │
│    │        │        │          │                │以上參見│
│    │        │        │          │                │原審卷第13│
│    │        │        │          │                │4 至135 頁│
│    │        │        │          │                │          │
├──┼────┼────┼─────┼────────┼─────┤
│三  │94年6 月│丙○○  │0000000000│同上            │行動電話服│
│    │8日     │        │和信電訊  │                │務申請書上│
│    │        │        │          │                │「丙○○」│
│    │        │        │          │                │署押（簽名│
│    │        │        │          │                │）1 枚    │
│    │        │        │          │                │（參見屏東│
│    │        │        │          │                │地檢96年度│
│    │        │        │          │                │他字第1245│
│    │        │        │          │                │號偵查卷第│
│    │        │        │          │                │10頁）    │
├──┼────┼────┼─────┼────────┼─────┤
│四  │94年6 月│丙○○  │0000000000│同上            │行動電話服│
│    │8日     │        │和信電訊  │                │務申請書上│
│    │        │        │          │                │「丙○○」│
│    │        │        │          │                │署押（簽名│
│    │        │        │          │                │）1 枚    │
│    │        │        │          │                │（參見屏東│
│    │        │        │          │                │地檢96年度│
│    │        │        │          │                │他字第1245│
│    │        │        │          │                │號偵查卷第│
│    │        │        │          │                │11頁）    │
├──┼────┼────┼─────┼────────┼─────┤
│五  │94年6 月│丙○○  │0000000000│同上            │行動電話服│
│    │8日     │        │遠傳電信  │                │務申請書上│
│    │        │        │          │                │「丙○○」│
│    │        │        │          │                │署押（簽名│
│    │        │        │          │                │）2 枚    │
│    │        │        │          │                │（參見屏東│
│    │        │        │          │                │地檢96年度│
│    │        │        │          │                │他字第1245│
│    │        │        │          │                │號偵查卷第│
│    │        │        │          │                │12頁）    │
├──┼────┼────┼─────┼────────┼─────┤
│六  │94年6 月│丙○○  │0000000000│同上            │行動電話服│
│    │8 日    │（起訴書│臺灣大哥大│                │務申請書（│
│    │        │誤認為陳│          │                │一式三聯）│
│    │        │平安）  │          │                │上「丙○○│
│    │        │        │          │                │」署押1 枚│
│    │        │        │          │                │（參見原審│
│    │        │        │          │                │卷第146 頁│
│    │        │        │          │                │）        │
├──┼────┼────┼─────┼────────┼─────┤
│七  │94年6 月│甲○○  │0000000000│同上            │行動電話│
│    │13日    │        │和信電訊  │                │服務申請書│
│    │        │        │          │                │（一式三聯│
│    │        │        │          │                │）上「陳平│
│    │        │        │          │                │安」署押（│
│    │        │        │          │                │簽名）1 枚│
│    │        │        │          │                │同意書（│
│    │        │        │          │                │一式二聯）│
│    │        │        │          │                │上「甲○○│
│    │        │        │          │                │」署押（簽│
│    │        │        │          │                │名）1 枚  │
│    │        │        │          │                │參見原審│
│    │        │        │          │                │卷第104 、│
│    │        │        │          │                │105頁     │
├──┼────┼────┼─────┼────────┼─────┤
│八  │同上    │甲○○  │0000000000│同上            │行動電話│
│    │        │        │和信電訊  │                │服務申請書│
│    │        │        │          │                │（一式三聯│
│    │        │        │          │                │）上「陳平│
│    │        │        │          │                │安」署押（│
│    │        │        │          │                │簽名）1 枚│
│    │        │        │          │                │同意書（│
│    │        │        │          │                │一式二聯）│
│    │        │        │          │                │上「甲○○│
│    │        │        │          │                │」署押（簽│
│    │        │        │          │                │名）1 枚  │
│    │        │        │          │                │參見原審│
│    │        │        │          │                │卷第106 、│
│    │        │        │          │                │107頁     │
├──┼────┼────┼─────┼────────┼─────┤
│九  │94年7 月│同上    │遠傳電信  │同上            │行動電話│
│    │10日    │        │（尚未取得│                │服務申請書│
│    │        │        │門號即遭發│                │（一式三聯│
│    │        │        │覺而未得逞│                │）上「廖紘│
│    │        │        │）        │                │毅」署押（│
│    │        │        │          │                │簽名）2 枚│
│    │        │        │          │                │代辦授權│
│    │        │        │          │                │書上「廖紘│
│    │        │        │          │                │毅」署押（│
│    │        │        │          │                │簽名2 枚、│
│    │        │        │          │                │印文2 枚）│
│    │        │        │          │                │參見94年│
│    │        │        │          │                │度偵字第85│
│    │        │        │          │                │49號偵查卷│
│    │        │        │          │                │第15至17頁│
│    │        │        │          │                │          │
└──┴────┴────┴─────┴────────┴─────┘


司法院資訊處製作；財團法人民間司法改革基金會備份。
